【裁判字號】    98,訴,1632
【裁判日期】    990111
【裁判案由】    妨害風化
【裁判全文】
臺灣高雄地方法院刑事判決              98年度訴字第1632號
公  訴  人  臺灣高雄地方法院檢察署檢察官
被      告  乙○○
            甲○○
上列被告因妨害風化案件，經檢察官提起公訴（98年度偵字第
19495 號），本院判決如下：
    主  文
乙○○犯圖利容留性交罪，處有期徒刑參月，如易科罰金，以新
臺幣壹仟元折算壹日。扣案如附表所示之物、「絕色美容坊」應
召小姐花名名冊壹張、開銷紀錄單壹張，均沒收。
甲○○無罪。
    事  實
一、乙○○係址設高雄市三民區○○○路428 號6 樓「絕色美容
    坊」之負責人兼櫃臺，竟意圖營利，基於使成年女子與男客
    人為性交或猥褻之行為而媒介、容留之接續犯意，自民國98
    年4 月20日起，在上址內媒介並容留不特定大陸女子與不特
    定男客從事性交易行為，其方式為由2 至3 家應召站提供大
    陸女子至高雄市三民區○○○路428 號3 樓、5 樓及6 樓等
    樓層之美容坊流竄，如有男客適逢至該樓層消費，則分由各
    該樓層美容坊之負責人撥打應召站之電話，再予媒介、容留
    大陸女子與男客至特定房間內從事性交易。每次以40分鐘為
    1 節，每次性交易代價為新臺幣（下同）2500元或3000元不
    等，乙○○可分得800 元，其餘歸應召女子所有。嗣於98年
    5 月12日21時15分許，經警於高雄市三民區○○○路428 號
    等樓層執行搜索勤務時，當場查獲史小玲（花名王菲）、邢
    夢珠（花名QQ）、王領弟（花名白雲）、初曉梅（花名寒暄
    ）與秦輝月（花名小月）等大陸女子，與正於6 樓「絕色美
    容坊」內等待應召女子到場之男客張瑞堂及郭俊遠等人，及
    扣得如附表所示等物，並在甫離開該址之友人甲○○（另為
    無罪判決，詳如後述）身上扣得「絕色美容諮詢」名片7 張
    、「絕色美容坊」應召小姐花名名冊及開銷紀錄各1 張等物
    ，始悉上情。
二、案經高雄縣政府警察局移送臺灣高雄地方法院檢察署檢察官
    偵查起訴。
    理  由
壹、證據能力部分
    被告以外之人於審判外之陳述，雖不符前4 條之規定，而經
    當事人於審判程序同意作為證據，法院審酌該言詞陳述或書
    面陳述作成時之情況，認為適當者，亦得作為證據，刑事訴
    訟法第159 條之5 第1 項定有明文。本件被告乙○○、甲○
    ○及檢察官對本院所引用審判外陳述之證據，均同意作為本
    案證據使用，本院審酌各該證據作成之情況，並無不法取供
    等非任意性情況，認為適當，爰依前揭規定，應具有證據能
    力。
貳、有罪部分
一、訊據被告乙○○對於上揭犯罪事實坦承不諱，核與證人即男
    客張瑞堂、郭俊遠於警詢中之證述（見警卷第97～98、102
    ～103 、54～58頁）、證人即應召小姐史小玲、邢夢珠、王
    領弟於警詢、偵訊中之證述（見警卷第54～58、81～86頁，
    偵卷第40～43、49頁）、證人即臺灣地區配偶陳右儒、岳安
    勵、賴紋永於警詢、偵訊中之證述大致相符（見偵卷第51～
    53、55～57頁，警卷第37～42、64～69頁），並有邢夢珠、
    王領弟之大陸地區人民入出臺灣地區申請書、申請大陸地區
    配偶來臺團聚資料表、保證書、財團法人海峽交流基金會證
    明、結婚公證書、申請來臺查詢資料等在卷可稽（見警卷第
    43～52、70～79頁），足認被告乙○○之任意性自白與事實
    相符，而堪採信。
二、此外，另有本院98年度聲搜字第852 號搜索票、內政部警察
    署刑事警察局偵八隊搜索扣押筆錄、扣押物品目錄表、扣押
    物品照片、史小玲、邢夢珠、王領弟、初曉梅、秦輝月檔案
    照片存卷可參（見警卷第16～20、117 ～122 、127 ～127
    、129 ～132 頁），且有如附表所示之物品、「絕色美容諮
    詢」名片7 張、「絕色美容坊」應召小姐花名名冊及開銷紀
    錄各1 張扣案可佐。是本件事證明確，被告乙○○犯行洵堪
    認定，應依法論科。
三、按性交者，謂非基於正當目的所為以性器進入他人之性器、
    肛門或口腔，或使之接合之行為，刑法第10條第5 項第1 款
    著有明文。次按刑法第231 條第1 項所稱「媒介」，係指居
    間介紹，使男女因行為人之介紹牽線行為而與他人為性交（
    最高法院94年度台上字第6002號判決要旨足參）。本件被告
    乙○○媒介前揭應召女子與不特定男客提供性交之行為，即
    屬前開判決要旨所謂居中介紹牽線之行為，即刑法第231 條
    所稱之媒介行為；復提供上址「絕色美容坊」內之房間，供
    應召女子與男客進行性交行為，其所為即已該當刑法第231
    條第1 項所稱之容留行為。是核被告乙○○所為，係犯刑法
    第231 條第1 項之圖利容留性交罪。被告乙○○意圖使女子
    與他人為性交之行為，而媒介、容留以營利之行為，媒介之
    低度行為，應為其後容留之高度行為所吸收，不另論罪。公
    訴意旨認被告乙○○係犯同條項之圖利媒介性交罪，似有誤
    會。被告於上址經營「絕色美容坊」，假藉美容護膚之名義
    ，容留、媒介應召女子與男客從事性交易，其自98年4 月20
    日起至98年5 月12日查獲時止，先後容留、媒介應召女子與
    男客從事性交易，顯係基於業務經營之意思，反覆為之，為
    集合犯，應論以一罪。
四、爰審酌被告乙○○為牟利而媒介並容留女子與人從事性交之
    行為，敗壞社會善良風俗，行為實有不當，犯後雖改口否認
    犯行，惟於本院審理時已坦承犯行，態度尚佳，所獲利益不
    高，及被告所容留之對象為有思辨能力之成年人，所造成之
    危害有限等一切情狀，量處被告如主文所示之刑，並斟酌本
    案之犯罪情節、被告之資力及智識程度，諭知以新臺幣1000
    元折算1 日之易科罰金折算標準，以示懲儆。
五、扣案如附表所示之物，及在被告甲○○身上扣得之「絕色美
    容坊」應召小姐花名名冊、開銷紀錄各1 張（僅交被告甲○
    ○保管，並無移轉所有權之意），均為被告所有，業據被告
    乙○○供陳在卷，且係供其經營「絕色美容坊」以圖利媒介
    、容留性交易之犯罪所用或犯罪預備所用，均應依刑法第38
    條第1 項第2 款宣告沒收。至於在被告甲○○身上扣得之「
    絕色美容諮詢」名片7 張，為被告乙○○交付與被告甲○○
    宣傳發放之物，應認已非被告乙○○所有；其餘扣得之物品
    ，為前負責人陳立仁所留下，難認為被告乙○○所有，且無
    證據證明與本案有何關聯，故不予宣告沒收。
參、無罪部分
一、公訴意旨略以：被告甲○○係上址「絕色美容坊」之服務人
    員，竟與乙○○共同意圖營利，基於使成年女子與男客人為
    性交或猥褻之行為而媒介、容留以營利之接續犯意，自98年
    4 月20日起，以上揭方式，在上址內多次媒介不特定大陸女
    子與不特定男客從事性器插入性器之性交易行為，每次性交
    易代價，甲○○與乙○○共可分得800 元，其餘歸應召女子
    所有。而認被告甲○○亦涉犯刑法第231 條之圖利容留性交
    罪嫌等語。
二、按犯罪事實應依證據認定之，無證據不得認定犯罪事實；不
    能證明被告犯罪者，應諭知無罪之判決，刑事訴訟法第154
    條第2 項及第301 條第1 項分別定有明文。而認定不利於被
    告之事實，須依積極證據，苟積極證據不足為不利於被告事
    實之認定，即應為有利於被告之認定。另按事實之認定，應
    憑證據，如未能發現相當證據，或證據不足以證明，自不能
    以推測或擬制之方法，以為裁判基礎；認定犯罪事實，所憑
    之證據，雖不以直接證據為限，間接證據亦包括在內，然無
    論直接或間接證據，其為訴訟上之證明，須於通常一般之人
    均不致於有所懷疑，而得確信其為真實之程度者，始得據為
    有罪之認定，倘其證明尚未達到此一程度，而有合理性懷疑
    之存在時，即無從為有罪之認定，最高法院30年上字第816
    號、40年台上字第86號、76年台上字第4986號分別著有判例
    意旨可資參照。
三、公訴人認被告甲○○涉犯上開圖利容留性交犯嫌，無非以被
    告甲○○於警詢、偵查中之供述、被告乙○○之供述及查獲
    當時被告甲○○持有「絕色美容坊」應召小姐花名名冊、開
    銷紀錄等，為其主要論據。訊據被告甲○○固不否認查獲當
    時持有「絕色美容坊」應召小姐花名名冊及開銷紀錄單各1
    張，然堅決否認有何上開犯行，辯稱：伊絕對不是「絕色美
    容坊」實際負責人，伊當日是去找乙○○閒聊等語（見本院
    審訴字卷第25頁）。
四、經查：
（一）證人即被告乙○○於本院審理時證稱：「絕色美容坊」是
      伊在97年11月份開的，是向陳立仁以6 萬元盤下的，除了
      服務小姐外，只有伊1 人，伊是老闆兼櫃臺，休息時伊自
      己清潔；被告甲○○是伊乾姊姊，伊無聊時會找她來泡茶
      、聊天；查獲當日快傍晚時，伊打電話找她來泡茶、聊天
      ；她是要走的時候才被警察帶回來的；甲○○不知道伊在
      做什麼，只是來陪伊聊天、泡茶、打麻將的；「絕色美容
      諮詢」名片是之前拿給甲○○的，是要給甲○○做宣傳，
      伊只跟甲○○說店是做按摩的，類似揚州泡腳店那種；「
      絕色美容坊」應召小姐花名名冊、開銷紀錄單，是警方查
      獲當日伊交給甲○○保管的，因為伊知道警察來了在樓下
      ，這2 樣東西是可以告伊罪名的東西，伊會害怕，所以伊
      交給甲○○，叫她先走；伊不太識字，紙條上面的字是伊
      之前叫伊女友陸續幫伊寫的，全部都是伊女友的筆跡等語
      （見本院訴字卷第17、18、20、21、27～29頁）。證人乙
      ○○雖與被告甲○○為乾姊弟關係，然證人乙○○業已具
      結作證，信無願再犯偽證刑責而虛偽陳述，且證人乙○○
      上開所述，核與被告甲○○所辯當日到「絕色美容坊」之
      原因及何以在其身上查扣「絕色美容坊」應召小姐花名名
      冊及開銷紀錄等情相合，是證人乙○○上開所述堪予採信
      ，是證人乙○○為「絕色美容坊」之實際出資負責人，而
      上開「絕色美容坊」應召小姐花名名冊、開銷紀錄單等物
      為他人所書寫，非被告甲○○之筆跡，且為證人乙○○於
      查獲前交與被告甲○○持有乙情，應堪認定。從而，被告
      甲○○是否知悉「絕色美容坊」之經營項目實為媒介、容
      留性交易，而與被告乙○○有犯意聯絡等情，尚非無疑。
（二）證人張瑞堂、郭俊遠於警詢中均證稱接待及介紹渠等性交
      易之人為被告乙○○（見警卷第98、103 頁）；證人史小
      玲雖曾指認被告甲○○照片稱好像是在打掃整理「絕色美
      容坊」之人，然證人乙○○已證稱「絕色美容坊」由其自
      己負責清潔，且證人史小玲復於偵查中改稱沒有見過被告
      甲○○等語，由此堪認被告甲○○應無參與「絕色美容坊
      」經營之行為。
（三）被告甲○○雖將其女兒健保繳費單地址設在上址「絕色美
      容坊」及有自身衣物置於上址套房內，然此均不足以證明
      被告甲○○對於被告乙○○雖為上開犯行知悉且有參與犯
      罪之行為。
五、綜上所述，經本院詳予稽核卷附之證據內容，尚查無積極、
    明確之證據，足資認定被告甲○○與被告乙○○間存有何犯
    意聯絡、行為分擔之犯行。公訴人認定被告甲○○涉犯圖利
    容留性交罪嫌所憑之證據，顯未達於一般人均可得確信而無
    合理懷疑存在之程度，此外，本院復查無其他積極證據，足
    以證明被告甲○○確有何公訴意旨所指犯行，揆諸首揭法條
    及說明，被告甲○○之犯罪尚屬不能證明，依法自應為無罪
    之諭知。
據上論斷，應依刑事訴訟法第299 條第1 項前段、第301 條第1
項，刑法第231 條第1 項前段、第41條第1 項、第38條第1 項第
2 款，刑法施行法第1 條之1 ，判決如主文。
本案經檢察官李怡增到庭執行職務。
中    華    民    國    99    年    1     月    11    日
                  刑事第十六庭  審判長法  官  曾逸誠
                                      法  官  林柏壽
                                      法  官  王靖茹
以上正本證明與原本無異。
如不服本判決應於收受送達後10日內向本院提出上訴書狀，並應
敘述具體理由；如未敘述上訴理由者，應於上訴期間屆滿後20日
內向本院補提理由書（均須按他造當事人之人數附繕本）「切勿
逕送上級法院」。
中    華    民    國    99    年    1     月    11    日
                                      書記官  陳鈺甯
附錄本案論罪科刑法條：
中華民國刑法第231條第1項
意圖使男女與他人為性交或猥褻之行為，而引誘、容留或媒介以
營利者，處5 年以下有期徒刑，得併科10萬元以下罰金。以詐術
犯之者，亦同。
附表：
一、RIA粉紅保險套6包
二、液晶螢幕2台
三、絕色美容名片6盒
四、分接訊號盒2台
五、遙控器2支
六、小電視（監視器用）1台
七、營業登記證影本1張
八、監視器鏡頭2組
九、歌林電話機（白色）1台

司法院資訊處製作；財團法人民間司法改革基金會備份。
